【裁判字號】    89,訴,400
【裁判日期】    891212
【裁判案由】    竊盜等
【裁判全文】
臺灣花蓮地方法院刑事判決                          八十九年度訴字第四號
    公  訴  人  臺灣花蓮地方法院檢察署檢察官
    被      告  甲○○
右列被告因竊盜案件，經檢察官提起公訴（八十九年度偵字第三００六號），本院判
決如左：
    主  文
甲○○竊盜，累犯，處有期徒刑伍月。又因過失將機車停放軌道上，致生火車往來之
危險，累犯，處有期徒刑參月。應執行有期徒刑柒月。
    事  實
一、甲○○曾因竊盜案件，經法院判刑有期徒刑五月，於民國八十六年十二月二十一
    日執行完畢，猶不知悔改，於八十九年九月十四日凌晨三、四時許，在花蓮縣吉
    安鄉○○村○○路三九九巷四十八號內，與堂弟乙○○一同飲酒烤肉後，竟乘乙
    ○○睡覺之機會，意圖為自己不法之所有，以乙○○所有之ＰＱＨ–一三五號機
    車上之鑰匙徒手竊取上開機車，供己騎用。甲○○復因有酒意，騎乘前開竊來之
    機車至台灣省鐵路局北迴鐵路蘇新站起六十七公里又二一○公尺平交道處鐵軌處
    後，本因注意該處為火車往來之鐵軌，不得停放機車，而依當時情形並無不能注
    意之情事，竟疏未注意，因平交道封閉機車無法通行，即擅將機車停放於鐵軌上
    自行步行離去，致生火車往來之危險，嗣於同日上午八時十二分許，北上第一０
    六四號自強號列車行駛中煞車不及而撞毀上開機車，致火車前擋板突出無法進出
    月台、緊急閥、煞車系統損壞而無法行駛。
二、案經乙○○告訴暨花蓮縣警察局移送臺灣花蓮地方法院檢察署檢察官偵查起訴。
    理  由
一、訊據被告甲○○於警訊時及偵、審中坦承竊取乙○○之機車後停放於鐵軌上之事
    實不諱，但辯稱：以為鐵路是舊的，沒有火車通過云云。經查，右揭犯罪事實業
    據被害人乙○○指訴綦詳，並經證人仲金英於警訊時證稱於八十九年九月十四日
    凌晨有見到被告騎乘前開機車等情明確，而證人即前開自強號列車司機孫柳鋒亦
    到庭證稱火車受損情形明確，並有現場及火車照片八幀、車籍作業系統查詢認可
    資料乙紙在卷可按，而依前開照片所示，鐵軌外尚有足夠空地可供被告停放機車
    ，被告應可注意將機車移置無礙火車通行處所，其竟疏未注意及此，其有過失甚
    明，且因而導致火車撞及前開機車而無法行駛，其犯行甚為明確，被告所辯不足
    採信，應依法論科。
二、核被告所為，係犯刑法第三百二十條第一項竊盜罪及同法第一百八十四條第三項
    、第一項過失妨害舟車行駛安全罪。其所犯二罪間，犯意各別，構成要件互不相
    同，應分論併罰。又被告前曾因竊盜案件，經法院判處有期徒刑五月確定，於八
    十六年十二月二十一日執行完畢，有台灣花蓮地方法院檢察署刑案資料查註紀錄
    表在卷可按，其於五年內再犯本件有期徒刑以上之罪，為累犯，應依法加重其刑
    。爰審酌被告之素行、犯罪動機、目的、手段、所生之危害及犯罪後之態度等一
    切情狀，量處如主文所示之刑，並定其應執行刑。
據上論結，應依刑事訴訟法第二百九十九條第一項前段，刑法第三百二十條第一項、
第一百八十四條第一項、第三項、判決如主文。
中      華      民      國    八十九    年     十二     月     十二     日
                              臺灣花蓮地方法院刑事庭
                                  法  官  林  碧  玲
右正本證明與原本無異。
如對本判決不服，應於送達後十日內，向本院提出上訴狀。（應抄附繕本）告訴人或
被害人如對於本判決不服者，應具備理由請求檢察官上訴，其上訴期間之計算係以檢
察官收受判決正本之日期為準。
                                  法院書記官
中      華      民      國    八十九    年     十二     月     十三     日
附錄本判決論罪之法律條文
刑法第三百二十條第一項：
意圖為自己或第三人不法之所有，而竊取他人之動產者，為竊盜罪，處五年以下有期
徒刑、拘役或五百元以下罰金。
刑法第一百八十四條第一項、第三項：
損壞軌道、燈塔、標識或以他法致生火車、電車或其他供水、陸、空公眾運輸之舟、
車、航空機往來之危險者，處三年以上十年以下有期徒刑。
因過失犯第一項之罪者，處六月以下有期徒刑、拘役或三百元以下罰金。


司法院資訊處製作；財團法人民間司法改革基金會備份。
